ACORDAO-COMPLETO-2410526

ACÓRDÃO DE RELAÇÃO

ACÓRDÃO DE RELAÇÃO 7386/2020 ATA 23/2020 - PRIMEIRA CÂMARA

Acórdão 7386/2020-TCU-Primeira Câmara
Os Ministros do Tribunal de Contas da União, reunidos em sessão da Primeira Câmara, ACORDAM, por unanimidade, com fundamento nos arts. 1º, inciso V, e 39, inciso I, da Lei 8.443/1992, c/c o art. 143, inciso II, do Regimento Interno, em considerar legais para fins de registro os atos de admissão de pessoal a seguir relacionados, de acordo com os pareceres emitidos nos autos, exceto o ato de interesse das sras. Beatriz Alves Ferreira e Edicionina Alves Ferreira:
1. Processo TC-Processo 016.546/2020-2 (PENSÃO CIVIL) 
	1.1. Interessados: Beatriz Alves Ferreira (XXX.297.655-XX) ; Diego Rodrigues Dourado (XXX.207.668-XX) ; Edicionina Alves Ferreira (XXX.928.058-XX) ; Gabriel Vitor dos Santos Lima (XXX.421.095-XX) ; Ivaneuza Maria de Oliveira (XXX.725.555-XX) ; Jefferson Guardian Valente (XXX.257.635-XX) ; Jeremias da Silva Valente (XXX.257.455-XX) ; Leilda de Cassia Lima Silva (XXX.911.135-XX) ; Luiza Inacia Lima Rodrigues (XXX.941.945-XX) ; Maria Clara da Silva Souza (XXX.834.155-XX) ; Maria Lucia Alves dos Santos Lima (XXX.723.980-XX) ; Maria Neuma Santa Barbara Santos (XXX.513.995-XX) ; Marijane Goncalves de Souza (XXX.942.195-XX) ; Matheus Silva Lima (XXX.276.975-XX) ; Rafael Silva Lima (XXX.276.795-XX) ; Remiuda Sena Guardian Valente (XXX.746.505-XX) ; Rhana Gabriele dos Santos Lima (XXX.420.925-XX) ; Rian Samuel Guardian Valente (XXX.257.145-XX) ; Sara Guardian Valente (XXX.257.315-XX) ; Thandierre Santos Vilela (XXX.567.055-XX) 
	1.2. Órgão/Entidade: Ministério da Saúde (vinculador) 
	1.3. Relator: Ministro Benjamin Zymler
	1.4. Representante do Ministério Público: Procurador Júlio Marcelo de Oliveira
	1.5. Unidade Técnica: Secretaria de Fiscalização de Pessoal (SEFIP) .
	1.6. Representação legal: não há.
	1.7. Determinações/Recomendações/Orientações: 	
	1.7.1. determinar à Secretaria de Fiscalização de Pessoal que verifique a legalidade da inclusão, na base de cálculo da pensão instituída pelo ex-servidor Francisco Carlos Ferreira em favor das sras. Beatriz Alves Ferreira e Edicionina Alves Ferreira de 16% a título de adicional por tempo de serviço, como consta do formulário e-Pessoal 62783/2018.

Primeira Câmara

Ministério da Saúde (vinculador)

Beatriz Alves Ferreira (XXX.297.655-XX); Diego Rodrigues Dourado (XXX.207.668-XX); Edicionina Alves Ferreira (XXX.928.058-XX); Gabriel Vitor dos Santos Lima (XXX.421.095-XX); Ivaneuza Maria de Oliveira (XXX.725.555-XX); Jefferson Guardian Valente (XXX.257.635-XX); Jeremias da Silva Valente (XXX.257.455-XX); Leilda de Cassia Lima Silva (XXX.911.135-XX); Luiza Inacia Lima Rodrigues (XXX.941.945-XX); Maria Clara da Silva Souza (XXX.834.155-XX); Maria Lucia Alves dos Santos Lima (XXX.723.980-XX); Maria Neuma Santa Barbara Santos (XXX.513.995-XX); Marijane Goncalves de Souza (XXX.942.195-XX); Matheus Silva Lima (XXX.276.975-XX); Rafael Silva Lima (XXX.276.795-XX); Remiuda Sena Guardian Valente (XXX.746.505-XX); Rhana Gabriele dos Santos Lima (XXX.420.925-XX); Rian Samuel Guardian Valente (XXX.257.145-XX); Sara Guardian Valente (XXX.257.315-XX); Thandierre Santos Vilela (XXX.567.055-XX)

ACORDAO-COMPLETO-2445793

Acórdão de Relação 3760/2021 - Primeira Câmara

Acórdão de Relação

BENJAMIN ZYMLER

não há.

Procurador Júlio Marcelo de Oliveira

PENSÃO CIVIL (PCIV)

Secretaria de Fiscalização de Pessoal (SEFIP).